【裁判字號】    91,保險,127
【裁判日期】    920410
【裁判案由】    侵權行為損害賠償
【裁判全文】
臺灣臺北地方法院民事裁定  九十一年保險字第一二七號
    原      告  國泰世紀產物保險股份有限公司
                （原名：東泰產物保險股份有限公司）
    法定代理人  甲○○
    訴訟代理人  丁○○
                朱正龍
右原告與被告夢盒子商行即陳進灃、丙○○、乙○○間請求侵權行為損害賠償事件，
原告為訴之追加，本院裁定如左：
    主      文
原告追加民法第一百八十五條之部分，和擴張請求被告丙○○、乙○○連帶給付之部
分，以及追加松林夏商業股份有限公司為被告之部分，均予駁回。
訴訟費用由原告負擔。
    理      由
一、按，「訴狀送達後，原告不得將原訴變更或追加他訴。但有下列各款情形之一者
    ，不在此限：一、被告同意者。二、請求之基礎事實同一者。三、擴張或減縮應
    受判決事項之聲明者。四、因情事變更而以他項聲明代最初之聲明者。五、該訴
    訟標的對於數人必須合一確定時，追加其原非當事人之人為當事人者。六、訴訟
    進行中，於某法律關係之成立與否有爭執，而其裁判應以該法律關係為據，並求
    對於被告確定其法律關係之判決者。七、不甚礙被告之防禦及訴訟之終結者。」
    民事訴訟法第二百五十五條第一項定有明文。
二、本件原告於最後言詞辯論期日，就被告丙○○、乙○○之部分，主張追加民法第
    一百八十五條規定為請求權基礎，並擴張聲明為請求被告丙○○、乙○○連帶給
    付等，此有九十二年三月二十六日之言詞辯論筆錄在卷。是原告未遵行民事訴訟
    有關集中審理書狀先行之規定，就此追加之部分，未於開庭前先行提出書狀，以
    通知被告丙○○、乙○○，自有礙本件訴訟之終結，依前述民事訴訟法第二百五
    十五條第一項第七款之規定，本院自無從准許，應予駁回。另原告主張追加松林
    夏商業股份有限公司為被告之部分，因松林夏商業股份有限公司就本件火災所爭
    執之冷氣機，是否應負擔產品製造人之商品責任，與被告陳進灃就本件火災之發
    生，是否應對於訴外人鴻達服飾店負擔侵權行為責任，以及被告丙○○、乙○○
    就本件火災之發生，是否應對於訴外人鴻達服飾店負擔房屋所有權人之侵權行為
    責任，該基礎事實並非同一；且若准許原告此部分之追加，徒使訴訟之終結延滯
    ，有礙本件訴訟之終結，依前述民事訴訟法第二百五十五條第一項第二款、第七
    款之規定，本院自不應准許，亦應駁回。
三、依民事訴訟法第二百四十九條第一項第六款、第九十五條、第七十八條，裁定如
    主文。
中      華      民      國    九十二    年      四      月      十      日
                                 民事第六庭法      官  姜悌文
右為正本係照原本作成
如對本裁定抗告須於裁定送達後十日內向本院提出抗告狀
中      華      民      國    九十二    年      四      月      十      日
                                          書  記  官  陳鳳瀴


司法院資訊處製作；財團法人民間司法改革基金會備份。
